# 请教陈老师类似明股实债的问题

提问人：楚勋之恋 时间：2016-08-24 00:00:13
本公司收到国有企业投资 5000 万，股权占比5%.合同约定了1.2%的投资收益，但同时说明投资方可以随时要求增加投资回报，合同约定了固定的回购期，回购金额为 5000 万，但同时私下约定到期后股权需要经过评估，按照评估价支付股权回购款，与合同约定的差额部分政府会通过其他形式支付给企业或从企业收回。 请问这样的交易是确认负债还是权益，如果确认负债，对应的利息是否无法税前抵扣，是否有税务风险。如果确认为权益，本公司目前未分配利润是负数，支付的固定收益可否作为利润分配，另外如何确认少数股东损益和少数股东权益。 本公司现已股改，现准备申报新三板。

回答人：chenyiwei
如果回购义务由本企业承担，则即应认为实质上是负债，即使考虑私下的“回购时评估作价条款”。具体账务处理中还要考虑“投资方可以随时要求增加投资回报”等约定的具体操作方法的影响。

提问人：楚勋之恋 时间：2016-08-24 16:38:05
关于回购义务，有约定先由本企业承担，本企业无法承担的时候由本公司的母公司承担，这样的条款影响债务的认定吗？

回答人：chenyiwei
不影响。本企业还是回购义务的首要承担者，母公司只是担保方。

提问人：楚勋之恋 时间：2016-08-25 11:17:56
陈老师，追加一个问题，公司建造商铺有用于出租和用于出售的，出租收入列入该公司的主营业务收入，请问现金流需要区分投资活动和经营活动，还是全部作为经营活动。同一个区域既有出租又有出售的，支出是针对整个区域，不怎么好区分。

回答人：chenyiwei
无法区分的情况下，就看出售和出租哪个为主了，依据为主的项目确定其现金流量的性质。